【裁判字號】    92,易,156
【裁判日期】    920227
【裁判案由】    竊盜
【裁判全文】
臺灣板橋地方法院刑事判決                九十二年度易字第一五六號
    公  訴  人  臺灣板橋地方法院檢察署檢察官
    被      告  己○○
右列被告因竊盜案件，經檢察官聲請簡易判決處刑（九十一年度偵緝字第一０五一號
），本院板橋簡易庭認為不宜以簡易判決處刑，移
十一年度偵字第一九六八九號），本院判決如左：
    主      文
己○○連續攜帶兇器毀越門扇、牆垣竊盜，累犯，處有期徒刑壹年陸月。
    事      實
一、己○○前因犯竊盜案，經本院於民國八十六年十一月二十七日，以八十六年度易
    字第七一三０號判決判處有期徒刑三月確定，於八十七年五月十四日出監執行完
    畢，猶不知悔改，復基於概括之犯意，意圖為自己不法之所有，連續於附表編號
    一至八所示之時間、地點竊取財物（其行為態樣、被害人及所得財物詳如附表所
    示）。嗣經警分別於如附表編號一至四所示之處所採得指紋，發現為己○○之指
    紋，始查悉上情。
二、案經臺北縣政府警察局三峽分局、永和分局報請臺灣板橋地方法院檢察署檢察官
    偵查後聲請簡易判決處刑，及臺北縣政府警察局中和分行報請臺灣板橋地方法院
    檢察署檢察官偵查後併送併辦。
    理      由
一、訊據被告己○○對於如附表編號一至八號所示之時間、地點竊取財物之事實坦承
    不諱，核與證人丙○○、甲○○、辛○○、壬○○於警訊及本院審理時，另證人
    丁○○、庚○○○、戊○○○、乙○○於警訊中指述失竊之情節相符，並有內政
    部警政署刑事警察局鑑驗書影本四紙、照片十八幀在卷可稽。本件事證明確，被
    告犯行堪以認定。
二、按刑法上所謂夜間，為日出前日沒後，此徵之刑事訴訟法第一百四十六條第四項
    規定，至為明顯（最高法院二十九年滬上字第六十三號判例可資參照）。又刑法
    第一百二十一條第一項第一款所謂有人居住之建築物，雖不以行竊居住之人即在
    其內為必要，但必須通常為人所居住之處所，始足以當之；所謂有人居住之建築
    物，不以行竊時有人居住其內為必要，其居住人宿於樓上，或大樓管理員居住另
    室，而乘隙侵入其他房間行竊者，均不失為侵入有人居住之建築物行竊（最高法
    院四十七年台上字第八五九號判例及六十九年度台上字第三九四五號判例參照）
    。被告自承均於半夜行竊，而被害人亦指稱於早上上班時始發現遭竊（起訴書及
    移送併辦部分記載附表編號二、四之竊取時間，分別為上午七時許及下午三時許
    ，應係發現時間，而非竊盜行為時間），是本件被告均於夜間進行竊盜犯行，固
    可認定。惟被告侵入如附表編號一至八之幼稚園或托兒所時，其內均無人在場，
    該等處所夜間平日亦無人居住或看守，且附表編號一、三、五、六、八之幼稚園
    或托兒所係在公寓建築物之一樓（編號六、八之一樓公寓外有圍牆），與其他樓
    層住戶或鄰房間並未相通，而編號二、四、七之幼稚園係獨棟建築物，有圍牆及
    庭院之情，為被告供述明確，核與證人丙○○、甲○○、辛○○、壬○○於本院
    審理時證述之情節相符（見本院九十二年二月二十四日審判筆錄），且有現場照
    片數幀附卷足憑，是被告侵入行竊之幼稚園或托兒所，均非住宅或有人居住之建
    築物，故被告之竊盜行為，未成立刑法第三百二十一條第一項第一款之罪，核先
    敘明。次按所謂毀越門榻牆垣，指毀損或越進門榻牆垣者而言，毀而不越，或越
    而不毀，均得依該條款處斷（司法院二十年院字第六一０號解釋參照）。另「上
    訴人毀壞構成門扇之一部之電動鎖及喇叭鎖，係毀壞門扇之行為，毀壞附加於門
    上之掛鎖，則屬毀壞安全設備，因認上訴人所為，係犯刑法第三百二十一條第一
    項第二款、第三款之帶兇器毀壞門扇、安全設備竊盜罪。其毀壞門扇及安全設
    備之行為，乃係竊盜之加重要件行為，自無成立毀損罪之餘地。」，最高法院八
    十三年度台上字第三八五六號著有判決。又鐵棍、螺絲起子及石頭在客觀上足以
    對人之身體、生命構成威脅，自屬兇器之一種，是被告就如附表編號二、四所示
    犯行，係犯刑法第三百二十一條第一項第三款、第二款以攜帶兇器毀越門扇竊盜
    罪；如附表編號六、八所示犯行，係犯刑法第三百二十一條第一項第二款踰越門
    扇、牆垣竊盜罪；如附表編號三所示犯行，證人辛○○於警訊固稱：門窗未遭破
    壞，惟於本院審理時則證稱：窗戶的鎖被破壞，鎖是附於窗戶的等語（見本院九
    十二年二月二十四日審判筆錄），揆諸前開說明，鎖為窗戶的一部分，並非破壞
    安全設備，核其所為，係犯刑法第三百二十一條第一項第二款毀壞、踰越門扇竊
    盜罪；如附表編號一、五、七所示犯行，係犯刑法第三百二十一條第一項第二款
    踰越門扇竊盜罪。公訴意旨就被告所為如附表編號一、二所示之行為，認係犯刑
    法第三百二十條第一項之竊盜罪，容有誤會，惟兩者竊盜犯行之社會基本事實相
    同，起訴法條應予變更。又被告所為如附表編號二、四所示之行為，其打破玻璃
    部分，未據告訴，且為攜帶兇器毀壞門扇竊盜罪之加重條件，已結合於該罪之罪
    責中，自不能再論以刑法第三百五十四條之毀損罪。至於移送併辦部分（即臺灣
    板橋地方法院檢察署檢察官九十一年度偵字第一九六八九號），雖未據公訴人起
    訴，本院認此部分與本件論罪科刑（即已起訴）部分有連續犯之裁判上一罪關係
    ，亦為起訴之效力所及，本院應併予審理，附此敘明。又被告先後二次攜帶兇器
    毀越門扇竊盜、二次踰越門扇、牆垣竊盜、一次毀越門扇、三次踰越門扇竊盜之
    犯行，時間緊接，罪名相同，顯係基於概括犯意而為，應依連續犯之規定論以較
    重之攜帶兇器毀越門扇竊盜一罪（即如附表編號二、四所示之犯行），並加重其
    刑。又被告曾受如事實欄所述有期徒刑之執行完畢，此有臺灣高等法院檢察署刑
    案紀錄簡覆表及臺灣高等法院被告全國前案紀錄表各一紙在卷可稽，其於五年以
    內再犯本件有期徒刑以上之罪，為累犯，應依法遞加重其刑。爰審酌被告有上開
    構成累犯之前科，仍不知悔改，其不思以正當方式賺錢謀生，竟意圖不勞而獲，
    致再有本件之犯行，被告犯罪之動機、目的、手段、次數、所竊財物數目，犯罪
    所生之危害及犯罪後坦承犯行之態度等一切情狀，量處如主文所示之刑，以示懲
    儆。又被告犯如附表編號二、四所持之鐵棍一支、螺絲起子一把、石頭一塊，均
    未扣案，其中螺絲起子一把係被告所有，另鐵棍一支、石頭一塊係被告犯案時在
    現場附近地上所撿拾，犯案後均棄置在現場，業已滅失，已據被告於本院審理時
    供述明確，自無從另為沒收之諭知。
據上論斷，應依刑事訴訟法第二百九十九條第一項前段、第三百條，刑法第五十六條
、第三百二十一條第一項第二款、第三款、第四十七條，判決如主文。
本案經檢察官朱學瑛到庭執行職務
中      華      民      國      九十二      年    二    月    二十七    日
                                      臺灣板橋地方法院刑事第三庭
                                          法  官  侯  志  融
右正本證明與原本無異。
如不服本判決應於送達後十日內向本院提出上訴狀。
                                          書記官  吳  進  安
中      華      民      國      九十二      年    二    月    二十七    日
附錄本案論罪科刑法條全文：
刑法第三百二十一條
犯竊盜罪而有左列情形之一者，處六月以上五年以下有期徒刑：
一、於夜間侵入住宅或有人居住之建築物、船艦或隱匿其內而犯之者。
二、毀越門扇、牆垣或其他安全設備而犯之者。
三、攜帶兇器而犯之者。
四、結夥三人以上而犯之者。
五、乘火災、水災或其他災害之際而犯之者。
六、在車站或埠頭而犯之者。
前項之未遂犯罰之。
【附表】
┌──┬────┬────┬────────────────┬─────┐
│編號│時間    │地點    │行為態樣、被害人及所得財物      │備      註│
├──┼────┼────┼────────────────┼─────┤
│ 一 │九十一年│臺北縣永│己○○攀爬踰越未上鎖之窗戶進入辦│警方於窗戶│
│    │一月十八│和市中和│公室，竊取該幼稚園負責人李碧霞（│下方採得游│
│    │日凌晨一│路三０五│丙○○係該幼稚園老師）所有之現金│文豪之指紋│
│    │時許    │巷十弄一│台幣（下同）三百元。            │。踰越門扇│
│    │        │號李碧霞│                                │          │
│    │    │所開設之│                                │          │
│    │        │新愛心幼│                                │          │
│    │        │稚園    │                                │          │
├──┼────┼────┼────────────────┼─────┤
│ 二 │九十一年│臺北縣鶯│己○○持在現場撿拾之鐵棍一支，打│警方在現場│
│    │二月十九│歌鎮國華│破玻璃窗戶後攀爬踰越窗戶進入辦公│採得己○○│
│    │日凌晨二│路一二一│室，竊取該幼稚園負責人丁○○所有│之指紋。  │
│    │時許（起│號丁○○│現金一萬零九百十元，得手後將上開│攜帶兇器、│
│    │訴書誤載│開設之幼│鐵棍棄置在現場附近。            │毀越門扇  │
│    │為上午七│稚園    │                                │          │
│    │時許，該│        │                                │          │
│    │時間係被│        │                                │          │
│    │害人發現│        │                                │          │
│    │時間）  │        │            │          │
├──┼────┼────┼────────────────┼─────┤
│ 三 │九十一年│臺北縣中│己○○以不明方法破壞窗戶鎖後，攀│警方在擺置│
│    │一月三十│和市中山│爬踰越窗戶進入辦公室，竊取托兒所│在現場之撲│
│    │一日凌晨│路二段三│負責人褚玉霞（證人辛○○係副園長│滿上採得游│
│    │某時    │一二巷四│）所有之現金一萬八千元。        │文豪之指紋│
│    │        │十五弄十│                                │。        │
│    │        │三號褚玉│                                │毀越門扇  │
│    │        │霞開設之│                                │          │
│    │        │實踐托兒│                                │          │
│    │        │所。    │                                │          │
├──┼────┼────┼────────────────┼─────┤
│ 四 │九十一年│臺北縣中│己○○持在現場撿拾之石塊及其所有│警方在現場│
│    │二月十一│和市中興│之螺絲起子一支，打破玻璃窗戶後攀│採得己○○│
│    │日凌晨某│街二三０│爬踰越窗戶進入辦公室，竊取蔡素姬│之指紋。  │
│    │時許（起│巷十七號│（證人壬○○任職總務）所有之現金│攜帶兇器、│
│    │訴書誤載│蔡素姬開│八萬餘元，得手後將作案用之石頭及│毀越門扇  │
│    │為下午三│設之心心│螺絲起子棄置在現場附近。        │          │
│    │時許，該│托兒所  │                                │          │
│    │時間係被│        │                                │          │
│    │害人發現│        │                                │          │
│    │時間）  │        │                                │          │
├──┼────┼────┼────────────────┼─────┤
│ 五 │九十一年│臺北縣永│己○○徒手將木門之抽風扇拔下，自│踰越門扇  │
│    │三、四月│和市仁愛│抽風口攀爬踰越進入辦公室內，竊取│          │
│    │間某日凌│路一０三│負責人（姓名不詳，證人庚○○○任│          │
│    │晨某時  │號福樂幼│職主任）所有之現金三萬餘元。    │          │
│    │        │稚園    │                │          │
├──┼────┼────┼────────────────┼─────┤
│ 六 │九十一年│臺北縣中│己○○先翻牆踰越進入幼稚園，再攀│踰越門扇、│
│    │六月間某│和市宜安│爬踰越未上鎖之窗戶進入辦公室，竊│牆垣      │
│    │日凌晨某│路二十六│取該所負責人戊○○○所有之現金銅│          │
│    │時      │巷一號陸│百元（金額不詳）。              │          │
│    │        │張煥卿開│                                │          │
│    │        │設之逸德│                                │          │
│    │        │托兒所  │                                │          │
├──┼────┼────┼────────────────┼─────┤
│ 七 │九十一年│臺北縣永│己○○徒手強行將窗戶之鎖打開後（│踰越門扇  │
│    │二月間某│和市文化│鎖未遭破壞損毀），攀爬踰越窗戶進│          │
│    │日凌晨某│路一三五│入辦公室，竊取該托兒所（證人林麗│          │
│    │時      │巷九號永│華係職員）現金銅板數百元（金額不│          │
│  │        │和市立仁│詳）。                          │          │
│    │        │愛托兒所│                                │          │
├──┼────┼────┼────────────────┼─────┤
│ 八 │九十一年│臺北縣永│己○○先翻牆踰越進入托兒所，再攀│踰越門扇、│
│    │二月八日│和市豫溪│爬踰越未上鎖之窗戶進入辦公室，竊│牆垣      │
│    │凌晨某時│街七十四│取該所負責人乙○○所有之現金二萬│          │
│    │        │巷九號徐│一百七十元。                    │          │
│    │        │小美開設│                                │          │
│    │        │之野聲托│                                │          │
│    │        │兒所    │                                │          │
└──┴────┴────┴────────────────┴─────┘


司法院資訊處製作；財團法人民間司法改革基金會備份。
